臺灣板橋地方法院民事判決　　　　　九十三年度親字第一九八號
　　原　　　告　乙○○
　　被　　　告　甲○○
　兼法定代理人　丙○○
右當事人間否認子女事件，本院判決如左：
    主      文
確認被告甲○○非原告與被告丙○○所生之婚生女。
訴訟費用由被告負擔。
    事      實
甲、原告方面：
  一聲明：如主文所示。
  二陳述：
    (一)原告與被告丙○○前於民國六十四年二月九日結婚，惟因
      被告丙○○自六十九年間起，即已離家出走，未與原告共
      同生活，兩造感情淡薄，遂於八十七年二月二十三日離婚
      。
    (二)詎原告於九十三年八月前往戶政事務所申請
      發現名下有一女兒即被告甲○○（民國八十四年十一月七
      日生），惟因原告與被告丙○○自六十九年起，就已無任
      何夫妻間應有之親密行為，被告甲○○顯非原告與被告丙
      ○○所生，奈何爾時被告丙○○與原告尚在婚姻關係存續
      中，故被告甲○○依法受推為原告之婚生女，然此顯與血
      統真實相悖，原告為此依法提起本訴，請求判決如聲明所
      示。
  三證據：提出
    實驗室ＤＮＡ基因圖譜型別分析報告各一份為證。
乙、被告方面：
  一聲明：認諾原告之請求。
  二陳述：自認原告之主張。
     理      由
一按妻之受胎，係在婚姻關係存續中者，推定其所生子女為婚生
  子女。前項推定，如夫妻之一方能證明妻非自夫受始者，得提
  起否認之訴。但應於知悉子女出生之日起，一年內為之，民法
  第一千零六十三條定有明文。
二經查：
  (一)關於原告主張渠與被告丙○○於民國六十四年二月九日結婚
    ，嗣於八十七年二月二十三日離婚，以及被告甲○○係於八
    十四年十一月七日出生，依法受婚生推定之事實，有
    本在卷可稽。
  (二)其次，關於原告主張被告甲○○實際上並非原告與由被告丙
    ○○所生，被告甲○○受推定為原告之婚生女，顯然與血統
    真實相悖等情，亦有原告所提出之「博微生物科技股份有限
    公司分子生物實驗室ＤＮＡ基因圖譜型別分析報告」一份附
    案足考。而依上開ＤＮＡ報告所載，原告與被告甲○○間並
    不存在血緣關係，是已足認原告主張被告甲○○非其與被告
    丙○○所生，要屬真實，堪以採信。
  (三)末查，原告提起本件訴訟之日期為九十三年十二月九日（見
    本件起訴狀第一頁所蓋之本院收文章），距其所述於同年八
    月間因申請
    期，僅相隔四月許，是本件原告之起訴，顯係在民法第一千
    零六十三條所規定之一年除斥期間內。
  (四)從而，本件原告依法於法定除斥期間內具狀向本院提起否認
    子女之訴，請求判決如聲明，於法洵屬有據，應予准許。
三據上論結，本件原告之訴為有理由，並依民事訴訟法第八十五
  條第一項前段、第七十八條，判決如主文。
中　　華　　民　　國　　94　　年　　2 　　月　　16　　日
                              臺灣板橋地方法院家事法庭
                                  法  官  余來炎
右為正本係照原本作成。
如對本判決不服，須於判決送達後二十日內向本院提出上訴狀。
中　　華　　民　　國　　94　　年　　2 　　月　　  　　日
                                  書記官  蕭詩穎
